臺灣花蓮地方法院民事判決
111年度小上字第5號
上  訴  人  張正宗  
訴訟代理人  張勝勛  
被上訴人    黃柏村  


上列當事人間請求侵權行為損害賠償事件，上訴人對於民國111
年3月4日本院花蓮簡易庭111年度花小字第5號第一審民事小額判
決提起上訴，本院不經言詞辯論，判決如下：
    主      文
上訴駁回。
第二審訴訟費用新臺幣壹仟伍佰元由上訴人負擔。
    理      由
一、按對於小額程序之第一審裁判之上訴，非以其違背法令為理
    由，不得為之，民事訴訟法第436條之24第2項定有明文。所
    謂判決違背法令係指判決不適用法規或適用不當者而言，亦
    為同法第468條所明定，且此亦為小額事件之上訴程序所準
    用（同法第436條之32第2項參照）。依同法第436條之25規
    定，上訴狀應記載上訴理由，並表明原判決所違背之法令及
    其具體內容，以及依訴訟資料可認為原判決有違背法令之具
    體事實，上訴狀或理由書如未依此項方法表明者，即難認為
    已對小額訴訟第一審判決之違背法令有具體之指摘，不得謂
    已合法表明上訴理由，其上訴均難認為合法。又小額程序之
    第二審判決，依上訴人意旨足認上訴為無理由者，得不經言
    詞辯論為之，民事訴訟法第436條之29條第2款亦有明定。本
    件上訴意旨形式上已具體指摘原判決違背法令事由（如下所
    述），應認其上訴為合法，先予陳明。
二、上訴人上訴意旨略以：依照臺灣新竹地方法院111年度竹簡
    字第5號、臺灣基隆地方法院111年度基小字第405號及111年
    度基小字第91號判決先例，折舊的部分都是以零件為主。鈑
    修及拆裝費用、烤漆費用因不屬於零件，自無折舊之適用，
    上訴人車輛維修之零件為新臺幣（下同）400元×1/6＝67元，
    加上工資1,600元及烤漆4,800元等於6,467元，扣除原判決
    主文第一項給付2,467元，被上訴人應再給付上訴人4,000元
    ，依法提起上訴等語，並聲明：㈠原判決關於駁回第二項部
    分廢棄；㈡上開廢棄部分，被上訴人應給付上訴人4,000元。
三、本院之判斷： 
　㈠按物被毀損時，被害人除得依民法第196條請求賠償外，並不
    排除民法第213條至第216條之適用。依民法第196條請求賠
    償物被毀損所減少之價額，得以修復費用為估定之標準，但
    以必要者為限 (例如：修理材料以新品換舊品，應予折舊) 
    。被害人如能證明其物因毀損所減少之價額，超過必要之修
    復費用時，就其差額，仍得請求賠償（最高法院77年度第9
    次民事庭會議決議㈠意旨參照）。復按事實之真偽，應由事
    實審法院斟酌辯論意旨及調查證據之結果，依自由心證判斷
    之，苟其判斷並不違背法令，即不許當事人以空言指摘（最
    高法院21年上字第1406號判例參照）。又按小額訴訟制度之
    設計，係對當事人提供簡易化之程序或審理方式，以使當事
    人有機會追求比較節省勞力、時間及費用之裁判，故倘調查
    證據所需時間、費用與當事人之請求顯不相當者，法院得不
    調查證據，而審酌一切情況，認定事實，為公平之裁判，民
    事訴訟法第436條之14亦有明文可參。
　㈡經查，本件係上訴人於原審起訴主張其所有之車牌號碼為000
    -0000號自用小客車（下稱系爭車輛）於民國108年11月1日
    下午4時35分在花蓮縣○○市○○路000號前遭被上訴人駕車倒車
    不慎而撞擊受損，上訴人已支出修理費用6,800元，依侵權
    行為法律關係請求被上訴人賠償等語，並提出收據1份為證
    （見原審卷第45頁）。經原審審理後，認被上訴人應負全部
    過失責任。另上訴人支出之車輛維修費用6,800元（包括烤
    漆費4,800元、拆裝修補即工資費1,600元、塑膠扣料即零件
    費400元）部分，其中汽車烤漆自出廠後即隨時日之增加而
    有所磨損甚至脫落，嗣經重新烤漆，又使原先已趨舊損之烤
    漆而煥然一新，其性質上與零件之更換係以新代舊類似，故
    烤漆與零件應予扣除折舊，扣除折舊後為867元，加上工資
    費1,600元，系爭車輛因毀損所減少之價額共為2,467元等情
    。
　㈢是以，原審已就系爭車輛各項修復費用及折舊後金額之計算
    為詳細論述（見原審判決書第2頁），並參酌系爭車輛受損
    情形，認定系爭車輛因被上訴人毀損所減少之價額共為2,46
    7元，而按上開最高法院77年度第9次民事庭會議決議意旨，
    亦僅認請求賠償物被毀損所減少之價額，得以修復費用為估
    定之標準，但以必要者為限。換言之，因所有物遭他人毀損
    而受損害之人，得請求侵權行為人賠償之範圍應以必要者為
    限，而本件依卷附之警局提供系爭車輛於車禍時所拍攝之照
    片（見原審卷第72頁上方照片）顯示該車受損情況僅為車前
    保險桿左方上有輕微擦痕，另卷附之系爭車輛行車執照（見
    原審卷第47頁）顯示該車為103年7月出廠、廠牌為本田、型
    式為CR-V 2.4 VTi-S等，其出廠日離本件車禍發生日108年1
    1月1日已超過5年以上，又上訴人提出之上開收據所載之修
    復金額卻高達6,800元，衡情顯不相當，故原審於考量折舊
    情形及受損狀況後，綜合一切證據，認以2,467元作為本件
    系爭車輛必要之修復費用，難認有何違法不當之處，亦符合
    民事小額訴訟程序係設計為當事人節省勞力、時間及費用以
    迅速解決紛爭之精神。至於上訴人提出之上開判決書之資料
    ，僅為他法院審理其他事件所為之判決，依法並無法拘束本
    院之判斷。從而，上訴人上開指摘原判決違法，即屬無據。
四、綜上，原判決既無判決不適用法規或適用法規不當之違背法
    令，上訴人指摘原判決不當，求予廢棄改判，依上訴意旨即
    足認其上訴為無理由，爰不經言詞辯論，逕以判決駁回之。
五、據上論結，本件上訴為無理由，依民事訴訟法第436條之29
    、第436條之32第1、2項、第449條第1項、第436條之19第1
    項、第78條，判決如主文。
中    華    民    國   111    年    5     月    13    日
                  民事第二庭  審判長法官  李可文
                                  法  官  蔡培元
                                  法  官  鍾志雄
以上正本係照原本作成。
本判決不得上訴。　　　　　　　　　　　　　　　　 
中　　華　　民　　國　　111 　年　　5 　　月　　13　　日
                              法院書記官  胡釋云